臺灣桃園地方法院刑事判決　　　　　　　　　　　　　九十三年度訴字第三三一號
　　公　訴　人　臺灣桃園地方法院檢察署檢察官
　　被　　　告　乙○○
　　指定辯護人　本院公設辯護人　甲○○
右列被告因違反毒品危害防制條例等案件，經檢察官提起公訴（九十二年度偵字第一
七八一○號），本院判決如左：
    主  文
乙○○運輸第一級毒品，處無期徒刑，褫奪公權終身。扣案之第一級毒品海洛因壹包
，淨重捌拾陸點壹伍公克（純度百分之捌拾捌點肆壹，純質淨重柒拾陸點壹柒公克）
，沒收銷燬之；另扣案之保險套壹個（空包裝重伍點柒玖公克）沒收。
    事  實
一、乙○○基於運輸及私運管制進出口物品即第一級毒品入境之犯意，於民國九十二
    年十一月十四日，由桃園縣大園鄉中正機場搭乘國泰航空ＣＸ五六五號班機出境
    前往香港，再轉赴中國大陸深圳地區，並下榻該地區之翠築酒店。於同月十六日
    下午，乙○○以大陸人民幣五千元之價格，向不詳姓名年籍之大陸籍男子購得第
    一級毒品海洛因淨重八十六點五一公克（純度百分之八十八點四一，純質淨重七
    十六點一七公克）。當晚返回深圳投宿之酒店，旋將該所購得之第一級毒品海洛
    因，塞入保險套內，包裝成條狀一包。於翌日離開酒店前，再將之塞入陰道內，
    在當日下午赴香港搭乘國泰航空ＣＸ四○○號班機返回，旋於當日傍晚十八時五
    十分許抵達中正國際機場，將上開毒品輸入我國境內。於通關時，經內政部警政
    署航空警察局安檢人員會同財政部台北關稅局稽查人員查獲，並扣得乙○○自陰
    道起出之上開毒品。
二、案經內政部警政署航空警察局移送臺灣桃園地方法院檢察署檢察官偵查起訴。
    理  由
一、訊據被告乙○○坦承於右揭時間，赴中國大陸深圳地區買得右述第一級毒品海洛
    因後，以保險套包裝成條狀一包後，放入自己之陰道內，轉赴香港搭機輸入台灣
    等情不諱，惟辯稱：買回該毒品供自己施用，不是為人運輸毒品云云。惟查：
  (一)扣案之毒品品係被告在中國大陸深圳地區買入包裝後，藏於陰道內，搭乘國泰航
    空公司ＣＸ四○○號班機，自中國大陸深圳地區轉至香港搭機輸入台灣一節，除
    業據被告坦承在案外，並有運輸工具收據及搜索筆錄（參偵卷第十頁）、財政部
    台北關稅局局十二年十一月十七日北稽檢移字第○九二○一○○一八四號函（參
    偵卷第十一、十二頁）、被告乙○○之護照影本（參偵卷第十三頁）、入出境查
    詢結果（參偵卷第十五、十六、七十三頁）、航空警察局查獲涉嫌毒品危害防制
    條例毒品初步鑑驗報告單（參偵卷第十九頁）、中正國際機場入出境服務站檢查
    通知單（參偵卷第二十頁）、查獲之現場照片四張（參偵卷第二十一、二十二頁
    ）在卷可稽。且該自被告乙○○陰道內起出之一包以保險套包裝之扣案物，經送
    請法務部調查局鑑定，該局以化學呈色法及氣相層析質譜儀法鑑定結果確為第一
    級毒品海洛因，淨重八十六點一五公克，純度百分之八十八點四一，純質淨重七
    十六點一七公克，空包裝重五點七九公克，亦有該局九十二年十二月二十三日調
    科壹字第○八○○○七一○二號鑑定通知書一紙在卷可考（參偵卷第九十六頁）
    ，是被告於右揭時間，將扣案之第一級毒品海洛因自大陸深圳地區轉至香港搭機
    運入台灣之事實，至為明確。
  (二)被告雖辯稱：該買入之毒品均是為供己施用，不是為人運輸云云。惟查，被告在
    本案發生之前，並無任何施用第一級毒品海洛因而遭查獲之紀錄，此有臺灣高等
    法院被告全國前案紀錄表在卷可稽。且被告此次出國尤僅攜帶施用第二級毒品安
    非他命之吸食器備用，而未攜帶針筒或其他供其施用第一級毒品海洛因之工具，
    參以被告本件被查獲後，經警採集其尿液送驗結果，亦未檢出嗎啡之反應，此復
    有桃園縣衛生局不法藥物尿液檢定書在卷（參偵卷第四十九頁）可考，足見被告
    對於第一級毒品海洛因之依賴不深。而被告於本院訊問時供稱：自九十一年三月
    份開始至被查獲為止大約只使用過五次第一級毒品海洛因等語，倘被告所供均為
    真實，以被告之上述施用紀錄及次數，其施用第一級毒品海洛因時間不長，用量
    亦不大，實無甘冒重刑至大陸運輸扣案之毒品供己施用之必要。是被告供稱：只
    是為供己施用云云，顯非事實，不足採信。且按「運輸」不以為他人運輸為必要
    ，即為自己輸送者亦包括在內（最高法院八十二年度第三次刑事庭會議決議參照
    ），本件被告自中國大陸深圳地區轉至香港搭機運入國內之扣案毒品，淨重達八
    十六點一五公克，顯非屬微量之毒品，是縱被告輸入扣案之毒品係在供己施用，
    仍無法免除其自外國運輸毒品入境之罪責。
  (三)至於公訴意旨認被告係與姓名年籍不詳之人員組成之集團共犯此案。惟查，被告
    自始否認本件運輸與他人有何關係，且公訴意旨亦未指明與被告共犯者之姓名、
    年籍，且就共犯之人數、共犯情節等重要事實，亦未提出任何足以證明被告確與
    他人間有何犯意之聯絡或行為之分擔之證據供查證，本院自無從認定被告乙○○
    係與他人共犯之本件犯行，併予敘明。
  (四)綜上所述，本件被告自中國大陸深圳地區轉由香港搭機運輸扣案之第一級毒品海
    洛因入境臺灣之犯行，事證明確，洵堪認定，應依法論科。
二、被告行為後，毒品危害防制條例業經修正公布，並於九十三年一月九日施行，關
    於該條例第四條第一項之運輸第一級毒品部分，其罪刑並未經修正，是修正後之
    規定，對被告並無不利，依刑法第二條第一項前段，自應適用修正後之毒品危害
    防制條例之規定，合先敘明。又按本件查獲人員係在中正機場查獲被告乙○○走
    私毒品，斯時被告已搭機入境我國領域，且已下機進入中正機場內，其私運管制
    物品進口之行為，已經完成，亦予敘明。次按海洛因屬毒品危害防制條例第二條
    第二項第一款規定之第一級毒品，非經許可，不得無故販賣、運輸；且係行政院
    發布之「懲治走私條例公告管制物品項目及其數額」甲項第四款規定之毒品，為
    管制物品。是核被告乙○○所為，係犯修正後之毒品危害防制條例第四條第一項
    之運輸第一級毒品罪，及懲治走私條例第二條第一項之私運管制物品進口罪。被
    告持有第一級毒品海洛因之低度行為，為運輸之高度行為所吸收，不另論罪。被
    告一次私運第一級毒品海洛因進口之犯行，而同時觸犯上開二項罪名，為想像競
    合犯，依刑法第五十五條規定，應從一重之運輸第一級毒品罪處斷。爰審酌被告
    犯後雖坦承運輸毒品入境之犯行，惟其輸入之第一級毒品海洛因之數量有八十六
    點一五公克，且純度高，一旦流入市面，危害國民之健康甚鉅，本件復查無證據
    可資認定被告犯罪之際，有何堪予憫恕之處等一切情狀，乃量處最低法定刑如主
    文所示，併依刑法第三十七條第一項規定宣告褫奪公權終身。扣案之第一級毒品
    海洛因一包，淨重八十六點一五公克，併依修正後之毒品危害防制條例第十八條
    第一項前段之規定宣告沒收銷燬之。另扣案之盛裝扣案第一級毒品海洛因之保險
    套一個（空包裝重五點七九公克），係用於包裝毒品，防止毒品漏逸，以便於攜
    帶運輸，為供運輸毒品所用之物，雖因包裝上開第一級毒品海洛因而與之密切接
    觸，然既經鑑定機關就之與毒品分別鑑析其重量，有前開鑑驗通知書可憑，足證
    與毒品並無不可析離之關係，當應依修正後之同條例第十九條第一項之規定宣告
    沒收。
據上論斷，應依刑事訴訟法第二百九十九條第一項前段，修正後之毒品危害防制條例
第四條第一項、第十八條第一項前段、第十九條第一項，懲治走私條例第二條第一項
、第十一條，刑法第十一條、第二條第一項前段、第五十五條、第三十七條第一項，
判決如主文。
本案經檢察官廖先志到庭執行職務
中      華      民      國    九十三    年      五      月     十七     日
                                  臺灣桃園地方法院刑事第十庭
                                      審判長法  官  江  德  民
                                            法  官  蔡  和  憲
                                            法  官  李  桂  英
右正本證明與原本無異。
如不服本判決，應於判決送達後十日內向本院提出上訴狀( 應附繕本 )，上訴於
臺灣高等法院。
                                            書記官  張  淑  芬
中      華      民      國    九十三    年      五      月   十七     日
附論罪科刑依據之法條：
毒品危害防制條例第四條第一項、懲治走私條例第二條第一項：
毒品危害防制條例第四條
製造、運輸、販賣第一級毒品者，處死刑或無期徒刑；處無期徒刑者，得
併科新臺幣一千萬元以下罰金。
製造、運輸、販賣第二級毒品者，處無期徒刑或七年以上有期徒刑，得併
科新臺幣七百萬元以下罰金。
製造、運輸、販賣第三級毒品者，處五年以上有期徒刑，得併科新臺幣五
百萬元以下罰金。
製造、運輸、販賣第四級毒品者，處三年以上十年以下有期徒刑，得併科
新臺幣三百萬元以下罰金。
製造、運輸、販賣專供製造或施用毒品之器具者，處一年以上七年以下有
期徒刑，得併科新臺幣一百萬元以下罰金。
前五項之未遂犯罰之。
懲治走私條例第二條
私運管制物品進口、出口逾公告數額者，處七年以下有期徒刑，得併科新
臺幣三百萬元以下罰金。
以犯前項之罪為常業者，處三年以上十年以下有期徒刑，得併科新臺幣五
百萬元以下罰金。
第一項之未遂犯罰之。
第一項所稱管制物品及其數額，由行政院公告之。
